

# SOBRE MÍ

La formación de UX designer en Laboratoria, mi background como diseñadora gráfica y mi experiencia de atención al cliente, han desarrollado mi capacidad de comunicación efectiva, trabajo en equipo y diseño de experiencia de usuarios únicas.

- 946 305 516
- lorenacrisreyes@gmail.com
- www.linkedin.com/in/lorena-reyes-ux

# HABILIDADES



•Honestidad •Trabajo en equipo •Adaptabilidad •Iniciativa •Compromiso •Creatividad

## CONOCIMIENTOS



•Design thinking •Adobe XD, Ps, Ai •Figma •Marvel •HTML •CSS

# EXPERIENCIA

#### MIMONINO.COM

Gerente fundador / 2012-2017

Administré el rediseño estratégico del sitio web para mejorar la imagen e identidad de la marca , esto generó nuevos usuarios, el crecimiento de ingresos en un 30%, se mejoró el flujo de compra, se creó una mejor interacción con el usuario y se redujo el porcentaje de rebote en un 42%.

# MONTENEGROHO.PE

Diseño Gráfico-web / 2010 - 2018

Trabajé en el diseño de la comunicación visual de diferentes proyectos realizando banners, diseño de logotipos, papelería y merchandising, retoques fotográficos, esto mejoró la forma en la que se mostraban las empresas lo que generó la ganancia de nuevos clientes satisfechos con nuestro trabajo.

#### BORCHANI STUDIOS S.A.C.

Diseño Gráfico-web / 2010 - 2011

Me encargué de diseñar las paginas de inicio de algunos proyectos, del planteamiento de secciones de páginas con contenido básico, creación de banners, fondos, retogues fotográficos así como el diseño de la papelería, logotipos.

### FORMACIÓN

### LABORATORIA

Bootcamp 6 meses, especializad Ux Designer

#### SENATI

2007 - 2009

Diseño Grafico, nivel tecnico



